Minutes et répertoires du notaire Nicolas ARMET, 29 mai 1750 - juin 1777 (étude VII)
Archives nationales
- Minutes de Nicolas ARMET, janvier 1750 - juin 1777; MC/ET/VII/274 - MC/ET/VII/434
  - Minutes. 1751, juillet - septembre, juillet - septembre 1751; MC/ET/VII/279
    - Société, commerce de poisson d'eau douce, Paris., 1er août 1751; MC/ET/VII/279
      Profession: marchande-publique de poisson dheau douce.
    - Vente, maison, Paris, ruelle du Faubourg-du-Temple., 2 août 1751; MC/ET/VII/279
      Nom, qualité: (M.) Pean, Joseph.
      Nom, qualité: (M.) Maria, Nicolas Joseph.
      Profession: sculpteur (maître).
      Nom, qualité: (Mme ou Mlle) Calas, Anne.
    - Succession, renonciation à legs universel., 2 août 1751; MC/ET/VII/279
      Nom, qualité: (M.) Dabadie, Guillaume (bourgeois de Paris).
    - Testament., 3 août 1751; MC/ET/VII/279
      Nom, qualité: (M.) Dropsy, Jacques.
      Profession: sculpteur-marbrier (maître).
    - Quittance., 3 août 1751; MC/ET/VII/279
      Nom, qualité: (M.) Vissentini, Joachim.
      Profession: comedien du roi.
      Nom, qualité: (M.) Pruneau, Louis.
      Nom, qualité: (Mme ou Mlle) Rebours, Louise Jeanne.
    - Bail, maison, Paris, rue Mouffetard., 3 août 1751; MC/ET/VII/279
      Nom, qualité: (M.) Besson, Jean.
      Profession: tailleur d'habits (maître).
      Nom, qualité: (M.) Deschamps, Louis.
      Profession: vitrier (m).
    - Notoriete, nombre d'enfants., 3 août 1751; MC/ET/VII/279
      Nom, qualité: (Mme ou Mlle) Delan, Angelique Claude.
      Nom, qualité: (M.) Dantemare d' Erville, Jean Charles Prudent.
      Nom, qualité: (M.) Delan, Henri Philibert
    - Depot de pieces., 4 août 1751; MC/ET/VII/279
      Nom, qualité: (M.) Jouanne, Jean Francois.
    - Vente, pre, Rias (fribourg-en-Suisse (canton))., 4 août 1751; MC/ET/VII/279
      Nom, qualité: (M.) Pugin, Jacques Ignace.
      Profession: commis à la poste.
      Nom, qualité: (M.) Pugin, Michel.
      Domicile: Rias (suisse)
    - Transport, créance., 4 août 1751; MC/ET/VII/279
      Nom, qualité: (M.) Ratel, Charles.
      Profession: cuisinier du duc de penthieure.
      Nom, qualité: (M.) L'Herault, Jean Baptiste (bourgeois de Paris).
    - Succession (renonciation)., 4 août 1751; MC/ET/VII/279
      Nom, qualité: (Mme ou Mlle) Lemoyne, Marie.
      Relations: veuve de l'intervenant 2, veuve de l'intervenant 3.
      Nom, qualité: (M.) L'Herault, Jean Baptiste.
    - Bail, appartement, Paris, rue Froid-Manteau., 5 août 1751; MC/ET/VII/279
      Nom, qualité: (Mme ou Mlle) Rouger, Angelique Nicole.
      Nom, qualité: (M.) Pautonnier, Pierre Guillaume.
    - Obligation., 7 août 1751; MC/ET/VII/279
      Nom, qualité: (M.) Burette, Barthelemy.
    - Notoriete, election de superieure, Paris, couvent de la Congregation Notre-Dame., 7 août 1751; MC/ET/VII/279
      Nom, qualité: (Mme ou Mlle) Collasse, Marie Louise.
      Profession: prieure.
      Domicile: Paris, couvent de la Congregation Notre-Dame
    - Promesse de mariage, depot., 9 août 1751; MC/ET/VII/279
      Nom, qualité: (M.) Laumosnier de Merville, Pierre Nicolas.
      Nom, qualité: (Mme ou Mlle) Lemaire de Porville, Marie Caroline.
      Domicile: Lille
      dépôt de pièces; promesse; contrat de mariage
    - Depot de pieces., 9 août 1751; MC/ET/VII/279
      Nom, qualité: (Mme ou Mlle) Canchy de, Louise.
      Nom, qualité: (M.) Levasseur, Thomas.
      Profession: cocher de la reine
    - Vente, fief, Ressuintes., 9 août 1751; MC/ET/VII/279
      Nom, qualité: (Mme ou Mlle) Behard, Suzanne.
      Nom, qualité: (M.) Prothais, Charles.
      Profession: commis au tarif de la ville.
      Nom, qualité: (M.) Maufillaste, Michel.
      Domicile: Mortagne
    - Nomination, presentation,, prieure Saint-jean., 10 août 1751; MC/ET/VII/279
      Nom, qualité: (M.) Dubreuilh, Louis.
      Nom, qualité: (M.) Desforges, Francois.
    - Cautionnement., 10 août 1751; MC/ET/VII/279
      Profession: agent de chamge.
      Nom, qualité: (M.) Chabert, Jacques.
      Profession: contrôleur receveur des droits.
      Domicile: Livarot.
      Nom, qualité: (M.) Clerget, Claude.
      Domicile: Alencon (généralité)
    - Procuration, revocation., 11 août 1751; MC/ET/VII/279
      Domicile: Toulouse, eglise-St-Sernin
    - Certificat de vie déposee., 11 août 1751; MC/ET/VII/279
      Domicile: Boulogne-sur-Mer.
      Domicile: Boulogne (baillage)
    - Inventaire après décès d'Anne Louise Guenin, veuve de Denis Jolly., 11 août 1751; MC/ET/VII/279
      Nom, qualité: (Mme ou Mlle) Guenin, Anne Louise.
      Nom, qualité: (M.) Jolly, Denis.
      inventaire après décès; Guenin, Anne Louise; Jolly, Denis
    - Notoriete, décès., 11 août 1751; MC/ET/VII/279
      Nom, qualité: (M.) Laisne, Jean Baptiste.
      Profession: rubannier (maître).
    - Bail, privilege de boutique de barbier baigneur etuviste, Paris., 12 août 1751; MC/ET/VII/279
      Nom, qualité: (Mme ou Mlle) Gaudin, Judith.
      Nom, qualité: (M.) Merand, Joseph.
      Profession: garcon d'office du duc d'Orléans.
      Nom, qualité: (M.) Roussette, Pierre Guillaume.
      Nom, qualité: (Mme ou Mlle) Lefrancois, Catherine.
    - Apprentissage, met-patissier, Paris., 12 août 1751; MC/ET/VII/279
      Nom, qualité: (M.) Ledoux, Pierre Germain.
      Nom, qualité: (M.) Bezou, Francois.
    - Apprentissage, met-boulanger, Paris., 12 août 1751; MC/ET/VII/279
      Nom, qualité: (M.) Jullia, Paul.
      Nom, qualité: (M.) Leclerc, Louis.
    - Rente, quittance de rachat., 13 août 1751; MC/ET/VII/279
      Nom, qualité: (M.) Ferault, Michel.
      Profession: officier de la reine.
      Nom, qualité: (M.) Fremont, Claude (bourgeois de versailles).
    - Quittance., 13 août 1751; MC/ET/VII/279
      Nom, qualité: (M.) Desplais, Pierre.
      Nom, qualité: (M.) Langlois, Marc.
      Profession: bourreleir (maître).
    - Rente, constitution., 14 août 1751; MC/ET/VII/279
      Nom, qualité: (M.) Brocheton, Francois Cesar.
      Profession: tapissier (marchand).
      Nom, qualité: (Mme ou Mlle) Lepreux, Gillette.
    - Bail, chambre, Compiegne., 17 août 1751; MC/ET/VII/279
      Nom, qualité: (M.) Pinson, Jean Louis.
      Domicile: Compiegne.
      Nom, qualité: (M.) Bourget, Claude Michel.
    - Inventaire après décès de Jeanne Bartaut., 17 août 1751; MC/ET/VII/279
      Nom, qualité: (Mme ou Mlle) Bartaut, Jeanne.
      Domicile: Braine-en-Champagne
      inventaire après décès; Bartaut, Jeanne
    - Quittance., 18 août 1751; MC/ET/VII/279
      Profession: greffier au Parlement.
      Nom, qualité: (M.) Sanson, Jean Robert.
      Profession: receveur des consignations du Parlement.
    - Inventaire après décès de Jean Pierre Verquaisse., 19 août 1751; MC/ET/VII/279
      Nom, qualité: (M.) Verquaisse, Jean Pierre.
      Profession: imprimeur en lettres.
      inventaire après décès; Verquaisse, Jean Pierre
    - Obligation., 20 août 1751; MC/ET/VII/279
      Nom, qualité: (M.) Martain, Pierre.
      Nom, qualité: (Mme ou Mlle) Hebert, Jeanne.
      Nom, qualité: (M.) Legrand, Gabriel.
      Profession: officier du roi.
    - Succession, partage., 20 août 1751; MC/ET/VII/279
    - Succession (dépôt de pieces)., 23 août 1751; MC/ET/VII/279
      Nom, qualité: (M.) Herpin, Philippe.
      Nom, qualité: (Mme ou Mlle) Allan, Marie Madeleine.
      Nom, qualité: (Mme ou Mlle) Herpin, Marianne.
      Nom, qualité: (Mme ou Mlle) Herpin, Marie Madeleine.
      Nom, qualité: (M.) Allan, Francois.
      Profession: maitre d'hotel du duc de randan.
    - Rente, constitution., 23 août 1751; MC/ET/VII/279
      Nom, qualité: (M.) Lefevre, Henri.
      Nom, qualité: (Mme ou Mlle) Mignard, Suzanne.
      Nom, qualité: (M.) Doyen, Gabriel.
      Profession: peintre de l'academie royale.
      Nom, qualité: (Mme ou Mlle) Solquin Dubreuil, Marie Claue.
    - Inventaire après décès de Joseph Muller., 26 août 1751; MC/ET/VII/279
      Nom, qualité: (M.) Muller, Joseph.
      Profession: chirurgien.
      inventaire après décès; Muller, Joseph
    - Bail, boutique, Paris, rue de l'Arbre-Sec., 26 août 1751; MC/ET/VII/279
      Nom, qualité: (M.) Domenge de Pic de La Mirandole, Pierre Joseph.
      Profession: prieur commandataire.
      Domicile: Longpont, prieure Notre-Dame.
      Nom, qualité: (M.) Le Caux de La Tombelle, Jean Jacques Henri.
      Nom, qualité: (Mme ou Mlle) Garnier, Marie Anne.
    - Bail, appartement, Paris, rue Bethysy., 26 août 1751; MC/ET/VII/279
      Nom, qualité: (M.) Boutteville, Denis Bernard.
      Nom, qualité: (Mme ou Mlle) Bauchon, Genevieve.
    - Rente, transport., 27 août 1751; MC/ET/VII/279
      Nom, qualité: (M.) Mangeau, Jean.
      Nom, qualité: (Mme ou Mlle) Bourgeois, Francoise Guillemette.
      Nom, qualité: (M.) Mozac, Claude.
    - Rente, quittance de rachat., 28 août 1751; MC/ET/VII/279
      Nom, qualité: (Mme ou Mlle) Godet, Marguerite.
      Nom, qualité: (M.) Deras, Mathieu.
      Profession: bourrelier (maître).
      Nom, qualité: (M.) Duhamel, Antoine Jean.
      Profession: orfevre (marchand).
    - Transport de droits successifs., 28 août 1751; MC/ET/VII/279
      Nom, qualité: (Mme ou Mlle) Rousselot, Marcelline.
      Nom, qualité: (M.) Piardon, Claude.
      Domicile: Noiron
    - Rente, constitution., 28 août 1751; MC/ET/VII/279
      Nom, qualité: (Mme ou Mlle) Cappe, Marie Anne.
    - Mariage., 29 août 1751; MC/ET/VII/279
      Profession: imprimeur (compagnon).
      Nom, qualité: (Mme ou Mlle) Marchand, Nicole.
      Profession: chirurgien de l'armees de dom philippe
    - Succession, renonciation., 30 août 1751; MC/ET/VII/279
      Nom, qualité: (Mme ou Mlle) Brusle, Catherine.
      Domicile: Chatillon-sur-Seine
    - Rente, constitution., 30 août 1751; MC/ET/VII/279
      Nom, qualité: (Mme ou Mlle) Cheteux, Marie Elisabeth.
      Nom, qualité: (M.) Freneau, Nicolas.
      Nom, qualité: (M.) Turbout, Pierre.
      Profession: taupier du roi.
      Domicile: Vincennes, chateau
    - Rente, constitution., 30 août 1751; MC/ET/VII/279
      Nom, qualité: (M.) Lafosse, Claude Louis.
      Profession: marechal-ferrant (maître).
      Nom, qualité: (Mme ou Mlle) Danville, Marie Francoise.
      Nom, qualité: (M.) Grignard, Charles Antoine.
      Profession: huissier,commissaire priseur au Châtelet.
    - Procuration., 30 août 1751; MC/ET/VII/279
      Profession: epicier (marchand).
      Nom, qualité: (M.) Gillebault, Francois (bourgeois de Paris).
    - Donation., 31 août 1751; MC/ET/VII/279
      Nom, qualité: (M.) Cullin, Jean Baptiste.
      Domicile: Basmaine (le) (fougerolles).
      Nom, qualité: (M.) Allain de La Coeurtiere, Louis.
      Profession: commissaire de la marine.
      Nom, qualité: (Mme ou Mlle) Bourgeois, Marguerite.
    - Etat en forme d'inventaire des meubles et effets de Catherine Eudelin., 31 août 1751; MC/ET/VII/279
      Nom, qualité: (Mme ou Mlle) Eudelin, Catherine.
      État civil: interdite
      Eudelin, Catherine; inventaire
    - Traite d'office, office de controleur de la volaille, Paris., 1er septembre 1751; MC/ET/VII/279
      Nom, qualité: (Mme ou Mlle) La Charlonie, Jeanne.
      Domicile: Mareil-Pres Saint-Germain-en-Laye.
      Nom, qualité: (M.) Leserteur, Theophile.
      Profession: officier de la Dauphiné.
      Nom, qualité: (M.) Brierre, Francois.
      Profession: boutonnier (marchand).
    - Inventaire de Jacques Dupont., 1er septembre 1751; MC/ET/VII/279
      Nom, qualité: (M.) Dupont, Jacques.
      Profession: savetier (maître).
      inventaire après décès; Dupont, Jacques
    - Quittance., 1er septembre 1751; MC/ET/VII/279
      Nom, qualité: (M.) Daraynes, Antoine.
      Profession: boulanger (maître)
    - Bail, maison, Paris, rue du Chantre., 1er septembre 1751; MC/ET/VII/279
      Nom, qualité: (M.) Lemaire de Montlivault, Charles Pierre.
      Nom, qualité: (Mme ou Mlle) Monin, Marie Anne.
    - Testament., 2 septembre 1751; MC/ET/VII/279
      Nom, qualité: (Mme ou Mlle) Carre, Jeanne.
      Nom, qualité: (M.) Larivoire de, Charles.
    - Convention., 2 septembre 1751; MC/ET/VII/279
      Nom, qualité: (M.) Lemaigre, Pierre Francois.
      Nom, qualité: (M.) Bouquetot, Jean Louis.
    - Transport de droits successifs., 3 septembre 1751; MC/ET/VII/279
      Nom, qualité: (Mme ou Mlle) Jamin, Francoise.
      Nom, qualité: (M.) Chemelat, Nicolas.
      Profession: marechal (maître).
      Domicile: Chaource-Pres-de-Troyes
    - Transport de droits successifs., 3 septembre 1751; MC/ET/VII/279
      Nom, qualité: (Mme ou Mlle) Marquelet, Anne.
      Nom, qualité: (M.) Rouget, Jacques.
      Domicile: Tonnerre
    - Depot de pieces., 3 septembre 1751; MC/ET/VII/279
    - Notoriete, décès., 3 septembre 1751; MC/ET/VII/279
      Nom, qualité: (M.) Reyneau, Rene.
      Profession: avocat.
      Domicile: Angers
    - Procès-verbal tendant à l'inventaire après décès de Marie Clotilde Roumier., 4 septembre 1751; MC/ET/VII/279
      Nom, qualité: (Mme ou Mlle) Roumier, Marie Clotilde.
      Relations: mère de l'intervenant 2, fils de l'intervenant 3, fille de l'intervenant 4.
      Nom, qualité: (M.) Pition, Jean Baptiste.
      Nom, qualité: (M.) Roumier, Claude.
      Profession: sculpteur du roi.
      Nom, qualité: (Mme ou Mlle) Lanson, Marie Marguerite.
      procès-verbal; inventaire après décès; Roumier, Marie Clotilde
    - Transport de droits successifs., 4 septembre 1751; MC/ET/VII/279
      Profession: marchand de grains.
    - Convention., 5 septembre 1751; MC/ET/VII/279
      Nom, qualité: (personne morale) Nicolet (her).
      Nom, qualité: (M.) Nicolet, Servais.
    - Bail à rente, maison., 5 septembre 1751; MC/ET/VII/279
      Nom, qualité: (M.) Royer de Belou, Ange Louis.
      Profession: conseiller-en la cour des monnaies.
      Nom, qualité: (M.) Poupart, Nicolas.
      Domicile: Crevecoeur-Pres-St-Denis.
      Nom, qualité: (Mme ou Mlle) Lebout, Genevieve.
    - Obligation, ratification., 7 septembre 1751; MC/ET/VII/279
      Nom, qualité: (Mme ou Mlle) Derard, Marie Madeleine.
      Domicile: Mortagne-au-Perche.
      Nom, qualité: (M.) Brunet Dumoland de, Nicolas
      obligation; ratification
    - Inventaire après décès d'Etienne Chair., 7 septembre 1751; MC/ET/VII/279
      Nom, qualité: (M.) Chair, Etienne.
      inventaire après décès; Chair, Etienne
    - Procuration, depot., 9 septembre 1751; MC/ET/VII/279
      Nom, qualité: (M.) Segre, Lazare.
      Domicile: Cazal-Montferrat (piemont).
    - Devis et marche, reparation de maison, Paris, rue au Maire., 9 septembre 1751; MC/ET/VII/279
      Nom, qualité: (M.) Buron, Jacques.
      marché
    - Cession, meubles., 10 septembre 1751; MC/ET/VII/279
      Nom, qualité: (M.) Caumont, Jean Baptiste.
      Profession: joaillier.
      Nom, qualité: (Mme ou Mlle) Johannot, Anne Francoise.
      Nom, qualité: (M.) Dubos, Jean Charles Simphorien.
      Profession: orfevre (maître).
    - Bail, transport, maison, Paris, pont au Change., 10 septembre 1751; MC/ET/VII/279
      bail; transport de droits
    - Mainlevée., 10 septembre 1751; MC/ET/VII/279
      Nom, qualité: (Mme ou Mlle) Garaud, Marie Genevieve.
      Profession: officier chez le roi
    - Procuration, depot., 11 septembre 1751; MC/ET/VII/279
      Nom, qualité: (M.) Baraguey, Louis.
      Profession: valet de chambre de la Dauphiné.
      Domicile: Rouen.
      Nom, qualité: (M.) Baraguey, Thomas Jean (bourgeois de Paris).
    - Obligation., 11 septembre 1751; MC/ET/VII/279
      Nom, qualité: (M.) Delasseren de Montluc, Francois (marquis d' ornans).
      Nom, qualité: (M.) Tassin, Charles.
    - Obligation., 11 septembre 1751; MC/ET/VII/279
      Nom, qualité: (M.) Briere, Francois (bourgeois de Paris).
      Nom, qualité: (Mme ou Mlle) Meunier, Marie Jeanne.
      Nom, qualité: (Mme ou Mlle) Gagon, Marie Anne.
      Nom, qualité: (M.) Rouget, Antoine (bourgeois de Paris).
    - Transport de droits successifs., 11 septembre 1751; MC/ET/VII/279
      Profession: cirier (marchand).
      Domicile: Margny.
      Nom, qualité: (Mme ou Mlle) Theodore, Jeanne Helene.
    - Rente, cahier de quittances., 12 septembre 1751; MC/ET/VII/279
      Nom, qualité: (M.) Lauvray, Jean Baptiste Adrien.
      Nom, qualité: (Mme ou Mlle) Lange, Angelique Jeanne.
    - Rente, transport., 12 septembre 1751; MC/ET/VII/279
      Nom, qualité: (M.) Boucher, Jean Charles.
    - Rente, constitution., 12 septembre 1751; MC/ET/VII/279
      Nom, qualité: (M.) Lauvray, Jean Pierre.
    - Inventaire après décès de Claude François Corbeau., 13 septembre 1751; MC/ET/VII/279
      Nom, qualité: (M.) Corbeau, Claude François.
      Profession: commis de banque
      inventaire après décès; Corbeau, Claude François
    - Rente, constitution., 14 septembre 1751; MC/ET/VII/279
      Nom, qualité: (M.) Benoit, Louis.
      Nom, qualité: (Mme ou Mlle) Navarre, Marie Francoise Suzanne.
      Domicile: Mory.
      Nom, qualité: (M.) Benoist, Jean.
      Profession: receveur sgrial.
      Domicile: Mory
    - Bail, boutique, Paris, rue Dufour., 15 septembre 1751; MC/ET/VII/279
      Profession: officier chez le roi.
      Nom, qualité: (M.) Menard, Thomas Gaspard Flore.
      Nom, qualité: (Mme ou Mlle) Pothenot, Agathe.
    - Succession (transaction)., 15 septembre 1751; MC/ET/VII/279
      Nom, qualité: (Mme ou Mlle) Leclerc, Jeanne.
      Nom, qualité: (M.) Delor, Jacques.
    - Mainlevée., 16 septembre 1751; MC/ET/VII/279
      Nom, qualité: (M.) Armand, Louis (bourgeois de Paris).
      Domicile: Jouy (baillage)
    - Apprentissage, met-boulanger, Paris., 16 septembre 1751; MC/ET/VII/279
      Nom, qualité: (M.) Laporte, Jean.
      Nom, qualité: (M.) Thoin, Francois.
    - Devis et marche, reparation de maison, Paris, cloitre Saint-Merry., 17 septembre 1751; MC/ET/VII/279
      Nom, qualité: (M.) Graillard de Graville, Claude (bourgeois de Paris).
      Nom, qualité: (Mme ou Mlle) Buchicher, Claude Marguerite.
      Nom, qualité: (M.) Elie, Antoine.
      Profession: macon (maître),entrepreneur de batiments.
    - Succession, délivrance de legs., 18 septembre 1751; MC/ET/VII/279
      Nom, qualité: (Mme ou Mlle) Brevost, Marie.
      délivrance de legs
    - Notoriete, décès., 18 septembre 1751; MC/ET/VII/279
      Nom, qualité: (M.) Charpentier, Pierre Francois.
    - Mainlevée., 20 septembre 1751; MC/ET/VII/279
      Nom, qualité: (M.) Hermenti, Jean.
      Profession: medecin du roi.
      Nom, qualité: (M.) Saint-Pere de, Antoine.
      Profession: commissaire des vivres
    - Procuration, depot., 21 septembre 1751; MC/ET/VII/279
      Nom, qualité: (M.) Leleu, Francois.
      Domicile: Gournay.
      Nom, qualité: (M.) Boudet, Francois.
      Nom, qualité: (M.) Boudet, Hildevert.
      Profession: savetier.
    - Mariage., 21 septembre 1751; MC/ET/VII/279
      Nom, qualité: (M.) Michel, Francois Cesar.
      Profession: proteur de grains (officier).
      Nom, qualité: (Mme ou Mlle) Fortier, Marie Medeleine.
    - Renonciation à communaute., 21 septembre 1751; MC/ET/VII/279
      Nom, qualité: (Mme ou Mlle) Habert, Anne Suzanne.
    - Apprentissage, met-boulanger, Paris., 22 septembre 1751; MC/ET/VII/279
      Nom, qualité: (M.) Loyer, Pierre.
      Nom, qualité: (M.) Charon, Augustin.
      Profession: boulangerr (maître).
    - Quittance., 23 septembre 1751; MC/ET/VII/279
      Nom, qualité: (Mme ou Mlle) Cagniard, Francoise Genevieve.
    - Rente, transport., 23 septembre 1751; MC/ET/VII/279
    - Succession, convention., 24 septembre 1751; MC/ET/VII/279
      Nom, qualité: (Mme ou Mlle) Cappe, Francoise.
      Nom, qualité: (M.) Joassard, Claude.
      Nom, qualité: (M.) Obry, Augustin.
    - Succession, transaction., 25 septembre 1751; MC/ET/VII/279
      Nom, qualité: (M.) Legrand de Boislandry, Pierre.
    - Vente, maison, Paris, rue de la Verrerie., 25 septembre 1751; MC/ET/VII/279
      Nom, qualité: (M.) Bragouze d' Alance, Jean Francois Gabriel.
      Profession: intéressé dans les afaires du roi.
      Nom, qualité: (Mme ou Mlle) Marchant, Marguerite.
      Nom, qualité: (M.) Desvignes, Jean Baptiste.
      Profession: taillandier (maître).
      Nom, qualité: (Mme ou Mlle) Sandre, Francoise.
    - Constitution, ratification., 25 septembre 1751; MC/ET/VII/279
      Nom, qualité: (M.) Ple, Noel.
      Nom, qualité: (Mme ou Mlle) Frenot, Marie Elisabeth.
      constitution de rente; ratification
    - Succession, renonciation., 26 septembre 1751; MC/ET/VII/279
    - Obligation., 27 septembre 1751; MC/ET/VII/279
      Nom, qualité: (M.) Poullet, Joseph.
      Profession: commissionnaire (marchand).
      Domicile: Pecq (le).
      Nom, qualité: (M.) Fery-Labbe, Charles.
      Profession: epicier (m, ).
    - Rente, constitution., 27 septembre 1751; MC/ET/VII/279
      Nom, qualité: (M.) Lavoisie, Pierre.
      Domicile: Neuilly (port De)
    - Bail, transport, boutique, Paris, rue Tirechape., 28 septembre 1751; MC/ET/VII/279
      Nom, qualité: (M.) Portier, Jean Baptiste Guillaume.
      Nom, qualité: (Mme ou Mlle) Girault, Francoise.
      Nom, qualité: (Mme ou Mlle) Clement, Marguerite Francoise.
    - Vente, maison, Pecq (port Du)., 28 septembre 1751; MC/ET/VII/279
      Nom, qualité: (Mme ou Mlle) Bellier, Marguerite.
      Nom, qualité: (Mme ou Mlle) Bellier, Angelique.
      Domicile: Pecq (le)
    - Procuration., 30 septembre 1751; MC/ET/VII/279
      Nom, qualité: (M.) Laboissette, Jean.
      Profession: couvreur.
      Domicile: Savigny-sur-Orge.
      Nom, qualité: (Mme ou Mlle) Poisson, Genevieve.
      Nom, qualité: (M.) Rousse de, Jean Baptiste Louis (bourgeois de Paris).
    - Procuration., 30 septembre 1751; MC/ET/VII/279
      Nom, qualité: (M.) Bellecouche, Armand Pierre.
      Nom, qualité: (Mme ou Mlle) Levesque de Bellegarde, Marie Madeleine.
      Nom, qualité: (M.) Gaultier, Pierre.
      Profession: commis aux aides
    - Quittance., 30 septembre 1751; MC/ET/VII/279
      Nom, qualité: (M.) Bazard, Jean Baptiste.
      Profession: fondeur (compagnon).
      Nom, qualité: (Mme ou Mlle) Trutat, Marie Catherine.
      Domicile: Deuil
    - Apprentissage, met-boulanger, Paris., 30 septembre 1751; MC/ET/VII/279
      Nom, qualité: (M.) Vapaille, Antoine.
      Nom, qualité: (M.) Joly, Nicolas.
  - Minutes. 1751, octobre - novembre, octobre - novembre 1751; MC/ET/VII/280
    - Succession, partage., 1er octobre 1751; MC/ET/VII/280
      Nom, qualité: (M.) Francois, Jacques.
      Nom, qualité: (Mme ou Mlle) Rousseau, Barthelemy.
    - Succession, dépôt de pieces., 1er octobre 1751; MC/ET/VII/280
      Nom, qualité: (M.) Lange, Gilles.
      Domicile: Svigny-sur-Orge
    - Vente, terre, Mesnil (le)., 2 octobre 1751; MC/ET/VII/280
    - Transaction, ratification., 3 octobre 1751; MC/ET/VII/280
      Nom, qualité: (M.) Ferriol de, Antoine (comte de pont-de-veyle).
      Profession: intendant general des classes de la marine.
      Nom, qualité: (M.) Ferriol d' Argental de, Charles Augustin (baron de l'ile-de-re).
      ratification; accord
    - Bail, boutique, Paris, rue Saint-Honore., 3 octobre 1751; MC/ET/VII/280
      Domicile: Paris, hotel de Ville.
      Nom, qualité: (M.) Cottu, Claude.
    - Apprentissage, met-boulanger, Paris., 4 octobre 1751; MC/ET/VII/280
      Nom, qualité: (M.) Sausset, Pierre.
      Nom, qualité: (M.) Boulanger, Alexandre.
    - Rente, constitution., 5 octobre 1751; MC/ET/VII/280
      Nom, qualité: (M.) Rousseau, Marc.
      Profession: serrurier (maître).
      Nom, qualité: (Mme ou Mlle) Pepin, Marie Catherine.
      Nom, qualité: (M.) Rousseau, Claude.
    - Procuration, depot., 5 octobre 1751; MC/ET/VII/280
      Nom, qualité: (M.) Lorne Du-Bailly, Louis.
      Profession: directeur des affaires du roi.
      Domicile: Moulins.
      Nom, qualité: (M.) Berger de Ressye, Pierre.
    - Inventaire après décès de Le Camus-Duplessis, Louis Jacques., 5 octobre 1751; MC/ET/VII/280
      Nom, qualité: (M.) Le Camus-Duplessis, Louis Jacques.
      inventaire après décès; Le Camus-Duplessis, Louis Jacques